臺灣橋頭地方法院刑事判決　
111年度審易字第170號
公  訴  人  臺灣橋頭地方檢察署檢察官
被      告  蔡嘉育




上列被告因竊盜案件，經檢察官提起公訴（111年度偵字第344號
），嗣被告於準備程序中就被訴事實為有罪之陳述，經本院裁定
進行簡式審判程序，判決如下：
    主  文
蔡嘉育犯侵入住宅竊盜罪，處有期徒刑柒月。未扣案之犯罪所得
新臺幣參仟元沒收，於全部或一部不能沒收時，追徵之。
    事  實
一、蔡嘉育於民國110年12月3日10時48分許，行經詹蘋芳位於高
    雄市○○區○○路000號住處前，見該址大門未上鎖，且無人看
    管，竟意圖為自己不法之所有，基於侵入住宅竊盜之犯意，
    入內竊取詹蘋芳所有之奶茶色長夾1個（價值新臺幣【下同
    】500元，起訴書誤載為咖啡色），及其內現金3,000元、提
    款卡1張（華南銀行）、信用卡6張（台北富邦銀行3張、中
    國信託銀行1張、國泰世華銀行2張）、身分證及健保卡各1
    張(除現金3,000元外，其餘物品皆已發還詹蘋芳領回)，得
    手後離去。嗣經詹蘋芳發現後報警，始查悉上情。
二、案經詹蘋芳訴請高雄市政府警察局左營分局訴由報告臺灣橋
    頭地方檢察署檢察官偵查起訴。
    理  由
一、本件被告蔡嘉育所犯屬法定刑為死刑、無期徒刑、最輕本刑
    為3年以上有期徒刑以外之罪，渠於準備程序時就被訴事實
    為有罪之陳述，經告知簡式審判程序要旨並聽取當事人意見
    ，經被告同意適用簡式審判程序後，本院亦認無不得或不宜
    改依簡式審判程序進行之處，爰依刑事訴訟法第273條之1第
    1項規定裁定進行簡式審判程序，合先敘明。
二、上揭犯罪事實，業據被告於警詢、本院準備程序及審理中時
    坦承不諱，核與證人告訴人詹蘋芳於警詢中之指訴相符，並
    有高雄市政府警察局左營分局扣押筆錄、扣押物品目錄表、
    扣押收據證明書、贓物認領保管單1份、查扣照片、監視錄
    影擷圖照片3張、監視錄影光碟1張等附卷可稽，足認被告任
    意性自白與事實相符，堪信為真實。綜上，本件事證明確，
    被告上揭犯行，洵堪認定，應依法論科。
三、論罪科刑：
  ㈠核被告所為，係犯刑法第321條第1項第1款之侵入住宅竊盜罪
    。
  ㈡按檢察官就犯罪事實一部起訴者，依刑事訴訟法第267條規定
    ，其效力及於全部，受訴法院基於審判不可分原則，對於未
    經起訴之其餘事實，應一併審判，此為犯罪事實之一部擴張
    。查被告所竊財物，除如起訴書事實欄所載之物品外，尚有
    台北富邦銀行信用卡2張、國泰世華銀行信用卡1張，係同次
    犯行所竊取之財物，此有前揭扣押物品目錄表、查扣照片及
    贓物認領保管單在卷可稽，是此部雖未據檢察官於起訴書之
    犯罪事實載明，然該事實與原起訴之犯罪事實具有單純一罪
    關係，而為原起訴效力所及，依前開規定，本院自得併予審
    究。
  ㈢被告前因竊盜案件，經臺灣高雄地方法院（下稱高雄地院）
    以109年度簡字第792號判決處有期徒刑3月確定；又因公共
    危險案件，經高雄地院以109年度交簡字第1242號判決處有
    期徒刑3月確定；上開2罪嗣經高雄地院以109年度聲字第186
    7號裁定應執行有期徒刑5月確定，於110年4月16日執行完畢
    （嗣接續執行另案拘役部分，於110年8月4日執行完畢出監
    ）等情，有臺灣高等法院被告前案紀錄表在卷可佐，是其於
    受徒刑之執行完畢5年以內故意再犯本件有期徒刑以上之罪
    ，且與本件均屬竊盜案件，足見被告對刑罰反應力薄弱。爰
    審酌上情（最高法院110年度台上大字第5660號刑事裁定意
    旨參照）及被告不思以正當方式取得所需，竟為貪圖不法利
    益，率爾竊取他人財物，顯見其對於刑法保護他人財產法益
    之規範置若罔聞，影響社會安全秩序，更造成告訴人居住安
    寧之危殆感，所為實屬不該；惟念其犯後已坦承犯行，態度
    尚可，復考量其犯罪之動機、手段、情節、所竊取財物多寡
    、告訴人受損程度，暨其高職肄業之智識程度、自述職業為
    鷹架工人，每月收入約6至7萬元，無須扶養他人之家庭經濟
    狀況等一切情狀，爰量處如主文所示之刑。
四、沒收部分：
  ㈠按犯罪所得，屬於犯罪行為人者，沒收之，於全部或一部不
    能沒收或不宜執行沒收時，追徵其價額；犯罪所得已實際合
    法發還被害人者，不予宣告沒收或追徵，刑法第38條之1第1
    項前段、第3項、第5項分別定有明文。
  ㈡被告所竊得之長夾1個、現金3,000元、提款卡1張、信用卡6
    張、身分證及健保卡各1張，均屬本案竊盜犯行之犯罪所得
    ，其中長夾1個、提款卡1張、信用卡6張、身分證及健保卡
    各1張業據扣案並發還告訴人領回，此有上揭贓物認領保管
    單可查，揆諸前揭法律規定，此部分自毋庸再予宣告沒收。
    至現金3,000元部分，未據扣案，亦尚未實際合法發還告訴
    人，為免被告保有犯罪所得，自應依刑法第38條之1第1項前
    段、第3項之規定宣告沒收，並於全部或一部不能沒收時，
    追徵之。　　
據上論斷，應依刑事訴訟法第273條之1第1項、第299條第1項前
段，判決如主文。
本案經檢察官賴帝安提起公訴，檢察官李門騫到庭執行職務。
中　　華　　民　　國　　111 　年　　5 　　月　　9 　　日
                  刑事第四庭    法　官  簡祥紋
以上正本證明與原本無異。
如不服本判決應於收受判決後20日內向本院提出上訴書狀，並應
敘述具體理由。其未敘述上訴理由者，應於上訴期間屆滿後20 
日內向本院補提理由書 (均須按他造當事人之人數附繕本)「切
勿逕送上級法院」。
中　　華　　民　　國　　111 　年　　5 　　月　　9 　　日
                                書記官  陳佳彬
附錄本案論罪科刑法條：
中華民國刑法第321條
犯前條第1項、第2項之罪而有下列情形之一者，處6月以上5年以
下有期徒刑，得併科50萬元以下罰金：
一、侵入住宅或有人居住之建築物、船艦或隱匿其內而犯之。
二、毀越門窗、牆垣或其他安全設備而犯之。
三、攜帶兇器而犯之。
四、結夥三人以上而犯之。
五、乘火災、水災或其他災害之際而犯之。
六、在車站、港埠、航空站或其他供水、陸、空公眾運輸之舟、
    車、航空機內而犯之。
前項之未遂犯罰之。